JUAN CARLOS MOLERO ROJAS

902380097 | jcmrojas29@gmail.com Jr. Los Cuarzos 2359, La Huayrona.

PERFIL

Estudiante de la carrera de Ingeniería de Software de la Universidad Tecnológica del Perú, con conocimiento en soporte técnico, manejo del MS Office y del idioma inglés a nivel intermedio. Cuento con una experiencia de más de 1 año en actividades orientadas a la atención al cliente, y con interés por desarrollarme profesionalmente en empresas de productos de software dentro del área de la informática.

EXPERIENCIA

Paru Set 2022 – Dic 2022

Empresa perteneciente a Sinergia, dedicada a la venta de comida al público.

Mozo

- Atención personalizada al cliente.
- Mantenimiento del orden y la limpieza en el local.

Tienda de repuestos "Servimotos Christian"

May 2019 - Abr 2020

Empresa familiar dedicada a la venta de repuestos para motos.

Atención al cliente

- Recibí y registré los pedidos realizados por los clientes.
- Realicé los cobros y cuadre de caja de forma diaria.
- Elaboré las boletas de ventas
- Lideré la adecuada limpieza del local.

EDUCACIÓN

Universidad Tecnológica del Perú

Ingeniería de Software, 6to ciclo.

Mar 2019 - actualidad

INFORMACIÓN ADICIONAL

- Certificado de Microsoft Excel Nivel Intermedio, UTP 2023
- · Certificado Inglés Básico A2, UTP 2023
- Certificado de Soporte Técnico de Computadoras, UTP 2023